【裁判字號】    89,上訴,1392
【裁判日期】    890601
【裁判案由】    毒品危害防制條例
【裁判全文】
臺灣高等法院臺南分院刑事判決               八十九年度上訴字第一三九二號 Ｃ
      上  訴  人
      即  被  告  甲  ○  ○
      選任辯護人  蔡  進  欽  律師
右上訴人因毒品危害防制條例案件，不服臺灣嘉義地方法院八十八年度訴字第四一０
號中華民國八十九年六月一日第一審判決（起訴案號：臺灣嘉義地方法院檢察署八十
八年度偵字第四一五○號），提起上訴，本院判決如左：
      主      文
上訴駁回。
      事      實
一、甲○○於民國八十八年五月二十五日凌晨二時許，在國道高速公路頭份交流道附
    近不詳地點，向綽號「全哥」之年籍姓名不詳成年男子，以每三十七點五公克（
    即每台兩）新台幣（下同）二萬四千元之價格（即每零點五公克三百二十元），
    販入第二級毒品安非他命一百五十公克。隨後意圖營利，基於概括之犯意，先後
    於附表所示之時間，均在嘉義市○○路、新民路交岔路口之六商超級商店前，以
    每零點五公克新台幣（下同）一千元之價格，販賣如附表所示金額之第二級毒品
    安非他命予許崇億。嗣於八十八年六月十一日晚上十一時十分許，為警在前開地
    址查獲，並在甲○○身上及在其所駕駛牌照號碼ＲＶ－七○八九號自小客車右後
    座椅背內扣得其所有供販賣用之第二級毒品安非他命共五包（合計淨重一百三十
    五點四二公克）。
二、案經嘉義市警察局第二分局報請臺灣嘉義地方法院檢察署檢察官偵查起訴。
    理  由
一、訊據上訴人即被告甲○○固坦承其於八十八年六月十一日晚上十一時十分許，在
    嘉義市○○路、新民路交岔路口之六商超級商店前，為警於其身上及其所駕駛牌
    照號碼ＲＶ－七○八九號自小客車上扣得第二級毒品安非他命共五包（合計淨重
    一百三十五點四二公克）之事實，惟矢口否認有何販賣第二級毒品安非他命之犯
    行，辯稱：伊從未販賣毒品，警方所查獲的安非他命係由伊出資六萬元及許崇億
    出資五萬元所合資購買，純供己施用，況警方查獲時並未扣得任何金錢，且許崇
    億有向他人購買毒品之管道，並無向其購買之必要，自不能證明有販賣之事實。
二、惟查：
（一）右揭犯罪事實，業據被告於警訊時、偵查中坦承無諱，核與證人許崇億於警訊
      時、偵查中所證述被告販賣毒品之時間、地點、次數、價格、數量、情節皆大
      致吻合，並有案發時自被告身上及所駕自小客車內所扣得之第二級毒品安非他
      命共五包（合計淨重一百三十五點四二公克）可資佐證。而該安非他命五包經
      送法務部調查局檢驗結果確係安非他命，合併淨重一百三十五點四二公克（包
      裝重三點八七公克），有該局八十八年八月七日（八八）陸字第八八○五六七
      八七號檢驗通知書一份附於原審法院卷（第二十九頁）可稽。
（二）被告雖於原審法院及本院審理時翻異前供，辯稱扣案之毒品係由其出資六萬元
      與證人許崇億出資五萬所共同購買，又辯稱，因警訊時警察講如伊不承認，將
      連伊之女友也一起辦，伊才承認；又伊所以在偵訊中承認有販賣行為，係警察
      在將伊解送地檢署途中，對伊講既在警訊中承認了，在地檢署亦要承認，且伊
      在警訊中曾遭刑求，又警訊中並未全程錄音或根本沒有錄音，所以警訊之自白
      不得作為證據云云，惟查查獲被告販毒之員警即嘉義市警察局第一分局八掌派
      出所之警員亦即承辦本案之警員乙○○於本院調查時供稱：伊未曾對被告說如
      不承認就連他的女朋友一起辦，亦未對被告刑求；又解送被告至嘉義地檢署之
      嘉義市警察局第一分局刑事組警員丙○○於本院調查時結稱：伊未對被告說在
      警訊中如何講在地檢署亦要這麼講，是被告之辯解不足採信，而刑求抗辯又未
      能舉證，以供本院調查，僅屬片面之詞，亦不足採信，且警訊中縱無錄音，但
      被告既在偵訊中自白販賣安非他命，則其在偵訊中之自白自得作為犯罪證據，
      況本件查獲之初，係於被告身上及自小客車內起出第二級毒品安非他命共五包
      ，合計淨重達一百三十五點四二公克之多，而證人許崇億身上所扣得第二級毒
      品安非他命二包，合計毛重僅為四點一公克，有搜索扣押證明筆錄及扣押書附
      於警卷（第十二、十三頁）可查，倘果如被告所辯，由其出資六萬元，證人許
      崇億出資五萬元，各人所扣得之安非他命數量當不致有如此之懸殊。
（三）又被告於警訊中固稱：「今日六月十一日二十三時十分，在被查獲處賣給他零
      點五公克，價錢也是一千元，但是今天我有多給一點。」（見警卷第四頁）；
      而證人許崇億則於警訊中則謂：「另一包毛重二點三公克於八十八年六月十一
      日下午二十二時三十分在同上地點都是向甲○○購買的。」（見警卷第八頁）
      ，二人所陳於販賣數量部分雖不無出入，惟被告於偵查中經檢察官告以毋須違
      背自己意思陳述之訴訟法上權利後，並命與證人許崇億隔離訊問，逕稱：「八
      十八年六月十一日晚上十時十分賣他六千元安非他命。」（見偵查卷第十二頁
      ）；與證人許崇億於偵查中亦經檢察官告以偽證罪之處罰，命其具結後證稱：
      「八十八年六月十一日晚上十時三十分均在嘉市○○路、仁愛路口超商外邊，
      分別以三千元及六千元之價格向甲○○買的。」（見偵查卷第十頁反面）等情
      ，二人於偵查中已對被告販賣毒品之價格、數量、金額等情供述一致，而此縱
      與警訊時自白及證言略有出入，亦不足認被告及證人許崇億於偵查中自白及證
      言非具備任意性，本院自得以上開內容一致之自白及證言以為認定事實之依據
      。另被告雖辯以查獲時身上無現金，即無交易可言云云，惟被告及證人許崇億
      於偵查中業已對於被告各次販賣行為均陳述一致，已如前述，況且販賣毒品之
      行為並不以當場交付現金為必要，是本件雖於查獲時未扣得現金，與是否構成
      販賣之行為要屬無關。再被告辯稱證人許崇億有向他人購買毒品之管道，並無
      向被告購買之必要云云，惟施用毒品者未必即無多數購買之管道，並無購毒者
      僅得向一人購買之經驗法則存在，是被告所辯，顯係卸責避就之詞，不足採信
      。
（四）查安非他命物稀價昂，為政府嚴予取締之物，苟被告買賣間無利可圖，則被告
      縱屬至愚，亦無甘冒被移送法辦之危險，平白從事販賣之理，是其所販入之價
      格必較其所出售之價格低廉，而從中賺取買賣之差價牟利，其有營利意圖甚明
      。
（五）綜上所述，被告之否認及辯解，無非事後圖卸之詞，不足採信，事證明確，其
      犯行堪以認定。
三、按安非他命係毒品危害防制條例第二條第一項第二款所定之第二級毒品。核被告
    所為，係犯毒品危害防制條例第四條第二項之販賣第二級毒品罪。其販賣第二級
    毒品前、後持有第二級毒品之低度行為，應分別為販賣第二級毒品之高度行為所
    吸收，不另論罪。又被告先後多次販賣第二級毒品之犯行，時間緊接，方法雷同
    ，所犯係構成要件相同之罪名，顯係基於概括犯意為之，應依刑法第五十六條連
    續犯規定論以一罪，並加重其刑。
四、原審以被告罪證明確，因依毒品危害防制條例第四條第二項、第十八條第一項前
    、第十九條第一項，刑法第十一條前段、第五十六條，並審酌被告無視於毒品對
    於健康之戕害及國家杜絕毒品犯罪之禁令，復販賣毒品予他人施用，惡性非輕，
    及查獲之第二級毒品安非他命數量淨重高達一百三十五點四二公克，對於社會國
    家所具有之潛在危害，及其犯罪之動機、目的，及事後否認犯罪、態度未佳等一
    切情狀，量處有期徒刑八年，復以扣案之第二級毒品安非他命五包（淨重共一百
    三十五點四二公克）係經查獲之毒品，應依毒品危害防制條例第十八條第一項前
    段規定宣告沒收銷燬之。又被告如附表所示前後連續四次販賣第二級毒品安非他
    命予許崇億，共獲得一萬一千元之財物，應依毒品危害防制條例第十九條第一項
    之規定沒收，如全部或一部不能沒收時，以其財產抵償之。至於證人許崇億身上
    所扣得之第二級毒品安非他命二包，乃許崇億自被告處購入供己施用，因係另案
    查扣，毋庸於此宣告之，附予敘明。經核原判決認事用法均無不合，量刑亦屬妥
    適。被告上訴意旨仍執陳詞否認犯罪，核無理由，應予駁回。
五、公訴意旨另以：被告除於附表所示之時間販賣安非他命予證人許崇億外，亦於八
    十八年六月上旬某日晚上八時許、八十八年六月十日下午四時許，每次以零點五
    公克一千元之價格，先後販賣第二級毒品安非他命予綽號「阿岳」、「阿仁」之
    年籍姓名不詳之成年男子二人施用，因認上開部分之事實亦涉有販賣第二級毒品
    罪嫌。惟按犯罪事實應依證據認定之，無證據不得推定其犯罪事實，又被告之自
    白，不得作為有罪判決之唯一證據，仍應調查其他必要之證據，以察其是否與事
    實相符，刑事訴訟法第一百五十四條、第一百五十六條第二項定有明文。公訴人
    認被告上開部分犯行亦涉有連續販賣第二級毒品之罪嫌，無非以被告於警訊時、
    偵查中之自白為其論據，訊據被告則堅詞否認此部分之犯行。經查：公訴人所指
    被告上開部分之犯行，雖有被告於警訊時、偵查中之自白，惟被告於本院審理時
    已堅詞否認，且公訴人所稱購買毒品之「阿岳」、「阿仁」，亦無任何積極證據
    足以證明是否確有其人，此外，復查無其他積極證據足認被告確有上開部分之犯
    行，揆諸前開說明，自不得僅以被告前後不一之自白，遽為不利於被告之認定，
    是不能證明被告此部分之犯罪，惟因公訴人認此部分與前開論罪科刑部分有連續
    犯之裁判上一罪關係，爰不另為無罪判決之諭知，併予敘明。
據上論斷，應依刑事訴訟法第三百六十八條判決如主文。
本案經檢察官楊治宇到庭執行職務。
中    華    民    國      九十      年      一      月      十一        日
                                  臺灣高等法院臺南分院刑事第六庭
                                      審判長法官  林    金    村
                                            法官  顏    基    典
                                            法官  徐    宏    志
右正本證明與原本無異。
如不服本判決，應於判決送達後十日內向本院提出上訴狀，其未敘述理由者並應於提
出上訴狀後十日內向本院補提理由書（應附繕本)。
                                      法院書記官  李    梅    菊
中    華    民    國      九十      年      一      月      十二        日
附錄法條：
毒品危害防制條例第四條第二項：製造、運輸、販賣第二級毒品者，處無期徒刑或七
                              年以上有期徒刑，得併科新臺幣七百萬元以下罰金
                              。
附表：
┌──┬──────────────────┬────┬────────┐
│編號│販賣安非他命之時間                  │交易金額│買受人          │
│    │                                    │        │                │
├──┼──────────────────┼────┼────────┤
│一  │八十八年五月二十八日晚上八時許      │一千元  │許崇億（起訴書誤│
│    │                                    │        │載為許崇德）    │
├──┼──────────────────┼────┼────────┤
│二  │八十八年六月四日晚上八時許          │三千元  │同右            │
├──┼──────────────────┼────┼────────┤
│三  │八十八年六月七日晚上八時許          │一千元  │同右            │
├──┼──────────────────┼────┼────────┤
│四  │八十八年六月十一日晚上十時三十分許  │六千元  │同右            │
└──┴──────────────────┴────┴────────┘


司法院資訊處製作；財團法人民間司法改革基金會備份。
